【裁判字號】    97,訴,1361
【裁判日期】    990421
【裁判案由】    貪污等
【裁判全文】
臺灣雲林地方法院刑事判決              97年度訴字第1361號
公  訴  人  臺灣雲林地方法院檢察署檢察官
被      告  丙○○
選任辯護人  王英傑律師
上列被告因貪污等案件，經檢察官提起公訴（97年度偵緝字第24
9號），本院判決如下：
    主  文
丙○○犯詐欺取財罪，累犯，處有期徒刑壹年。
被訴結夥三人以上竊盜、違背職務行賄部分均無罪。
    事  實
一、丙○○(一)前於民國82年間，因違反肅清煙毒條例案件，經臺
    灣臺北地方法院以82年度訴緝字第269 號判決判處有期徒刑
    3年3月，經其上訴後，於82年09月24日撤回上訴而確定；(二)
    又於83年08月29日，因偽造文書案件，經本院以83年度易字
    第893 號判決判處有期徒刑6月、5月確定；(三)又於83年10月
    14日，因違反麻醉藥品管理條例案件，經本院以83年度訴緝
    字第35號判決判處有期徒刑10月確定；(四)又於84年06月20日
    ，因違反肅清煙毒條例及槍砲彈藥刀械管制條例等案件，經
    臺灣高等法院臺南分院以84年度上訴字第228 號判決分別判
    處有期徒刑3年8月、3 月確定；(五)又於85年05月31日，因違
    反槍砲彈藥刀械管制條例案件，經臺灣高等法院臺南分院以
    84年度上更(一)字第107 號判決判處有期徒刑1年6月確定。嗣
    上開(二)至(五)各罪，經臺灣高等法院臺南分院以85年度聲字第
    273 號裁定其應執行有期徒刑6月6月確定，經接續上開(一)之
    刑期入監執行，於88年06月24日縮短刑期假釋出監，於92年
    11月26日保護管束期滿，其未執行之刑以已執行論，而執行
    完畢。
二、丙○○於95年05月間，得知雲林縣二崙鄉公所將辦理「二崙
    鄉大義崙排水清理等二件工程」（下稱本件工程）之採購發
    包，工程內容包括大義崙排水清理工程（含大義崙大排、田
    尾大排）及新庄子大排清理工程，而本件工程設計由原無「
    有價土方」外售項目，改為包含40,205立方公尺「有價土方
    」之外售項目，且每立方公尺有價土方之單價僅設計遠低於
    市價之新臺幣（下同）50元左右，又大義崙大排係未經疏濬
    、底層蘊含優良砂質之土方，認為有利可圖，遂於95年06月
    17日或18日晚間約6、7時許，在雲林縣西螺鎮某KTV 向富砂
    石採取經驗之友人甲○○（因偽造文書及違反政府採購法業
    經法院判處徒刑確定），遊說合作投標承攬本件工程，甲○○經評估後同意合作，並允諾負責準備投標牌照資料及籌措
    資金，惟因其本身資金不足，乃另找來旺呈企業有限公司之
    實際負責人乙○○（業經法院判處無罪確定）合夥參與出資
    ，3 人並共同約定朋分工程款及相關利潤分配，由丙○○獲
    得總獲利之40％、乙○○獲得總獲利之35％、甲○○則獲得
    總獲利之25％。迄於本件工程95年07月07日開標前數日之某
    日夜間，丙○○因自己經濟狀況不佳，竟意圖為自己不法之
    所有，邀甲○○至西螺鎮香蕉園KTV或凱麗KTV內聚會，向不
    知情之甲○○佯稱：伊於本件工程有門路可以向雲林縣二崙
    鄉公所人員行賄，且須在開標當日中午之前，拿工程得標總
    價400多萬元之3 成扣掉尾數後之金額即120萬元，交付給二
    崙鄉公所高層人員云云，甲○○為順利得標該工程，不疑有
    他，遂當場允諾，並轉告乙○○，亦獲乙○○之同意。嗣本
    件工程於95年07月07日上午09時30分許開標結果，由甲○○
    向李春昇、阮啟倫所分別借牌之冠寶營造有限公司（下稱冠
    寶公司）及上喜開發有限公司（下稱上喜公司）共同投標之
    名義順利得標後（李春昇、阮啟倫、冠寶公司、上喜公司違
    反政府採購法部分業經本院判處徒刑確定），丙○○於當日
    上午，隨即向甲○○索取所稱欲行賄二崙鄉公所公務員之賄
    款120 萬元，復由甲○○轉告乙○○上情，致甲○○、乙○○陷於錯誤，旋由乙○○提領現金120 萬元後，與甲○○共
    同前往二崙鄉農會附近，交付該現金120 萬元予丙○○，而
    丙○○於取得款項後，乃自行花用殆盡。
三、案經臺灣雲林地方法院檢察署政風室簽請分案後由該署檢察
    官指揮法務部調查局雲林縣調查站偵查起訴。
    理  由
甲、程序方面：
    按被告以外之人於審判外之言詞或書面陳述，除法律有規定
    者外，不得作為證據；又被告以外之人於審判外之陳述，雖
    不符合刑事訴訟法第159條之1至第159條之4之規定，但經當
    事人於審判程序同意作為證據，法院審酌該言詞陳述或書面
    陳述作成時之情況，認為適當者，亦得為證據；當事人、代
    理人或辯護人於法院調查證據時，知有第159條第1項不得為
    證據之情形，而未於言詞辯論終結前聲明異議者，視為有前
    項之同意，刑事訴訟法第159條第1項、第159條之5分別定有
    明文。本件公訴人所引用之具傳聞性質之言詞或書面陳述，
    被告及其辯護人業於本院審理時或表明同意作為證據，或未
    於本案言詞辯論終結前聲明異議，本院審酌該等被告以外之
    人於審判外之陳述作成或取得之狀況，並無非法或不當取證
    之情事，與本件待證事項間復具有相當之關聯性，以之為本
    件證據尚無不當，自得作為證據。
乙、實體方面：
壹、有罪部分：
一、認定犯罪事實所憑之證據及理由：
    上開事實業據被告丙○○於本院審理時坦白承認（見本院97
    年度訴字第1361號《下稱97訴1361號》卷一第30頁、99年03
    月29日審判筆錄第16頁、第17頁），核與被害人甲○○及乙○○於雲林縣調查站及檢察官偵訊時證述：因被告丙○○告
    知須支付本件工程總價3成共120萬元予二崙鄉公所高層人員
    ，因而交付120 萬元予被告丙○○等情節大致相符（見臺灣
    雲林地方法院檢察署《下稱雲林地檢署》95年度偵字第6156
    號《下稱95偵6156號》卷(一)第67頁正背面、第68頁背面、第
    69頁正面、第81頁、第89頁、卷(二)第259頁背面、第261頁正
    面、第265頁背面、第276頁），並據證人李春昇、阮啟倫於
    檢察官偵訊時分別證述將冠寶公司、上喜公司借牌予甲○○
    參與本件工程投標之情節相符（見95偵6156號卷(二)第236 頁
    至第237頁、雲林地檢署95年度他字第1487號《下稱95他148
    7號》卷第137頁），復有本件工程之中文公開招標公告資料
    、開標紀錄、冠寶公司與上喜公司之共同投標協議書等在卷
    可參（見95他1487號卷第5頁至第7頁、第13頁、第20頁至第
    21頁）。而本件亦無證據可認被告丙○○及被害人甲○○、
    乙○○等人於本件工程開標後，確有拿120 萬元行賄雲林縣
    二崙鄉公所高層人員之情形。是被告丙○○所為詐欺取財之
    犯行明確，自應依法予以論罪科刑。
二、論罪科刑之理由：
  (一)核被告丙○○所為，係犯刑法第339條第1項之詐欺取財罪。
  (二)被告丙○○以一詐欺行為，同時詐騙被害人甲○○及乙○○
    ，致被害人甲○○及乙○○受有財產上損害，為想像競合犯
    ，應從一重之詐欺取財罪處斷。
  (三)被告丙○○有如上開事實欄一之犯罪前科及執行紀錄，有其
    臺灣高等法院被告前案紀錄表在卷可按，其受有期徒刑之執
    行完畢後，於5 年內故意再犯本件有期徒刑以上之罪，為累
    犯，應依刑法第47條第1項規定加重其刑。
  (四)爰審酌被告丙○○曾有脫逃、違反麻醉藥品管理條例、肅清
    煙毒條例、槍砲彈藥刀械管制條例、偽造文書等多項前科，
    有上開前案紀錄表在卷可按，素行非佳，於本案因經濟狀況
    不佳，竟利用與友人共同承攬工程之機會，詐騙友人甲○○
    、乙○○之錢財共120 萬元，金額不低，及其學歷僅國中畢
    業，教育程度不高，於檢調人員介入本案調查後，均未能到
    案說明，嗣經發布通緝，始遭緝獲到案，有逃亡、藏匿之情
    形，惟念其於到案後坦承詐欺取財犯行，被害人乙○○亦表
    示對本案並無意見等一切情狀，量處如主文所示之刑，以資
    懲儆。至於公訴人雖以被告犯後矢口狡賴，態度不佳，對社
    會危害重大為由具體求處有期徒刑3 年云云，然被告對上開
    詐欺取財犯行並未否認狡賴，且此部分犯行係侵害個人財產
    法益，被害人乙○○亦已到庭陳述被告事後已告知相關情形
    ，被害人乙○○亦告知被告日後再行償還沒有關係等語，足
    見被害人乙○○已原諒被告，是公訴人上開求刑，顯然過重
    ，附予敘明。
  (五)被告丙○○之本件犯罪行為時間固係於96年04月24日以前，
    惟其於中華民國96年罪犯減刑條例施行前，經通緝而未於96
    年12月31日以前自動歸案接受偵查，依該條例第5 條規定，
    不得依該條例減刑，併予敘明。
貳、無罪部分：
一、公訴意旨略以：
  (一)被告丙○○於95年05月間，得知雲林縣二崙鄉公所將辦理本
    件工程之採購發包，且大義崙大排係未經疏浚、底層蘊含優
    良砂質之土方，若「以合法疏浚工程掩護超挖盜採」，將有
    暴利可圖，遂與甲○○、乙○○合夥投標該項工程，3 人並
    決意共同基於結夥三人盜採國有土方之犯意聯絡，共同約定
    朋分工程款及盜賣國有土方之利潤分配，由被告丙○○獲得
    總利潤之40％、乙○○獲得總獲利之35％、甲○○獲得總利
    潤之25％。於95年06、07月間，先由甲○○向冠寶公司負責
    人李春昇及上喜公司負責人阮啟倫借用該2 家公司之名義、
    證件及大小章，於95年07月07日前去二崙鄉公所參與投標，
    開標結果，冠寶公司、上喜公司共同投標（聯合承攬）之工
    程標價415萬元、有價土方標價192萬9,840 元，兩者相減之
    投標價格為222萬160元（起訴書誤載為220萬160元），冠寶
    公司優先減價後，工程標價減為410 萬元、有價土方標價不
    變，減價後之投標價格為217萬160元，低於底價而得標。冠
    寶公司得標後，旋於95年07月10日與二崙鄉公所完成簽約，
    並於95年07月13日開工，施工期間，被告丙○○負責擺平工
    地一切糾紛或民眾抗爭，而乙○○另外調派與渠等有意圖為
    自己不法所有犯意聯絡之仙地庭園咖啡廳經理即被告林士棠
    （業經法院判處無罪確定），負責現場施工派遣、單據蒐集
    等作業，供乙○○作帳，以充分掌握土方挖取、外賣之數量
    ，並計算盈虧。甲○○、乙○○、被告丙○○又另外僱用不
    知情、真實姓名年籍不詳綽號「大頭」、「國良」、「阿成
    」、「阿忠」等挖土機司機負責盜挖土方，僱用不知情、真
    實姓名年籍不詳綽號「阿來」、「阿財」、「石頭」、「和
    尚」、「羊肉」、「唯欣」、「阿義」等砂石車司機負責運
    送土方，且僱用不知情、真實姓名年籍不詳綽號「阿喜」之
    人負責土方簽單之收單及出單。
  (二)因甲○○等人蓄意超出河道設計高程，以向下超挖盜採品質
    較佳之底層砂石，屢經附近民眾檢舉。二崙鄉鄉公所承辦本
    件工程採購之技士李新源（因不違背職務受賄罪業經法院判
    處有期徒刑4年6月、褫奪公權4 年確定在案）數度前往工地
    現場察看，亦發現工地所採之有價土方品質甚佳異乎常情，
    發現有明顯違反設計高層超挖之情事，即出言警告現場工作
    人員有超挖盜採之嫌疑，要求改善。此舉造成被告丙○○、
    甲○○、乙○○等人結夥竊盜之犯行無法續行之壓力。95年
    10月11日中午，被告丙○○在工地旁之埤塘納骨塔土地公廟
    涼亭內（工程工地0k+700左右）向甲○○提議向李新源行賄
    20萬元，以免李新源一再前來檢查是否超挖，經甲○○同意
    後，轉告乙○○，3 人遂形成對於公務員違背職務（放棄監
    督）之行為交付賄賂之犯意聯絡，旋於95年10月12日中午12
    時許，由乙○○準備20萬元現金，在工程工地與甲○○會面
    ，2 人分別各自開車前往離工地不遠、位於雲林縣二崙鄉○○路82號之2李新源住處，當時李新源獨自1人在家午休，甲○○及乙○○進入該處，先與李新源寒暄並討論工程運土等
    問題後，即推由甲○○向李新源表示：「李大哥，我們陳董
    （乙○○）說我們公司花費，給你一點指導費用」等語，乙○○立將20萬元現金從包裝之報紙內拿出，面交李新源後，
    甲○○與乙○○隨即離去。李新源收取賄賂後，即違背工程
    主辦人應積極監督工程進行、防範盜採等職務上當為之行為
    ，監工態度大為轉變，甚少前往工地察看、亦不再監督包商
    有無超挖、盜採等情事。本件工程於95年08月09日開工，工
    期為45日曆天，原應預定於95年09月22日完工，惟甲○○等
    人為繼續盜採外運圖利，又藉故延展工期至95年10月19日，
    然卻於施工期間，繼續將大義崙工區內土方盜採並運外販賣
    圖利。迨95年09月08日，監造單位沈明信事務所發現「大義
    崙大排」0K+900~1K+000及1K+300~1K+600公尺處有超挖現象
    ，且於95年09月14日以明信土木字第141 號函知冠寶公司於
    文到3 日內回填改善以符合設計圖說，然卻未見甲○○、林
    士棠等人有何改善或回填之動作。至95年10月19日後，甲○○、林士棠等人再假藉其他名義繼續拖延工期，並繼續竊取
    土方。沈明信事務所復於95年10月24日以（095）明信土木
    字第141 號函告冠寶公司及上喜公司，敘明「於95年10月23
    日於『大義崙大排1K +700~1K+800』施工範圍內發現有開挖
    過深現象，請冠寶公司於文到2 日內回復原狀」，詎甲○○
    等人竟置之不理。迄95年11月05日，沈明信事務所統計包商
    所繳交之簽單，發現工區內土方之超挖至少已達242 立方公
    尺，經數次通知渠等廠商改善、回填，亦無回應。總計被告
    丙○○、甲○○、乙○○、林士棠等人以此方式結夥盜採總
    數量約為8,163立方公尺之國有土方（如以每立方公尺300元
    單價估計，渠等不法獲利約244萬8,900元）。
  (三)因認被告丙○○另涉犯刑法第321條第1項第4 款結夥三人以
    上竊盜罪嫌及貪污治罪條例第11條第3項、第1項對於公務員
    違背職務之行為交付賄賂罪嫌。
二、按犯罪事實應依證據認定之，無證據不得認定犯罪事實；不
    能證明被告犯罪或其行為不罰者，應諭知無罪之判決，刑事
    訴訟法第154條第2項、第301條第1項分別定有明文。犯罪事
    實之認定，應憑證據，如未能發現相當證據，或證據不足以
    證明，自不能以推測或擬制之方法，以為裁判基礎。而認定
    不利於被告之事實，須依積極證據，茍積極之證據不足為不
    利於被告事實之認定時，即應為有利於被告之認定，更不必
    有何有利之證據，最高法院著有30年上字第816號判例甚明
    。且刑事訴訟上證明之資料，無論其為直接或間接證據，均
    須達於通常一般之人均不致有所懷疑，而得確信其為真實之
    程度，始得據為有罪之認定，若其關於被告是否犯罪之證明
    未能達此程度，而有合理懷疑之存在，致使無從形成有罪之
    確信，根據「罪證有疑，利於被告」之證據法則，即不得遽
    為不利被告之認定，亦有最高法院76年臺上字第4986號判例
    可稽。又最高法院著有92年臺上字第128 號判例，闡明「刑
    事訴訟法第161條已於91年2月8日修正公佈，其第1項規定：
    檢察官就被告犯罪事實，應負舉證責任，並指出證明之方法
    。因此，檢察官對於起訴之犯罪事實，應負提出證據及說服
    之實質舉證責任。倘其所提出之證據，不足為被告有罪之積
    極證明，或其指出證明之方法，無從說服法院以形成被告有
    罪之心證，基於無罪推定之原則，自應為被告無罪判決之諭
    知。」
三、公訴人認為被告丙○○有上開犯行而提出之證據：
  (一)結夥三人以上竊盜部分：
  1.證人即共同被告甲○○於95年12月22日雲林縣調查站及同年
    月25日檢察官偵訊之供述（見95偵6156號卷(一)第67頁正背面
    、第68頁背面、第69頁正面、第78頁至第80頁、第82頁至第
    83頁），欲證明：被告丙○○與甲○○、乙○○共謀結夥盜
    採本件工程砂石；本件工程係由被告丙○○告知甲○○並與
    甲○○合夥，被告丙○○分配工程純利40％，甲○○獲得60
    ％；被告丙○○負責書寫投標價格及讓甲○○得標並排除施
    工期間的疑難雜症。
  2.證人即共同被告甲○○於96年01月25日雲林縣調查站及同年
    月26日檢察官偵訊之供述（見95偵6156號卷(二)第263 頁正面
    、第279 頁），欲證明：被告丙○○與甲○○、乙○○等人
    結夥盜採8,163立方公尺有價土方的犯行。
  3.證人即共同被告乙○○於95年12月18日雲林縣調查站之供述
    （見95偵6156號卷(一)第9 頁以下），欲證明：被告丙○○確
    與甲○○、乙○○結夥竊盜之犯罪事實。
  4.證人即共同被告林士棠於95年12月18日雲林縣調查站及同日
    檢察官偵訊時之供述（95偵6156號卷(一)第29頁以下、第38頁
    以下），欲證明：被告丙○○與甲○○、乙○○、林士棠等
    人結夥竊盜之犯行；本件工程實際施工工期竟長達70天，足
    見確有土方遭盜採外運；該工程至95年11月05日後，依然不
    聽勸阻而繼續開挖土方，且11月間外運土方可能高達7,500
    立方公尺。
  5.證人即共同被告林士棠於95年12月22日雲林縣調查站之供述
    （見95偵6156號卷(一)第65頁背面），欲證明：被告丙○○負
    責處理擺平工地一切糾紛或民眾抗爭，共同竊盜國有砂石。
  6.證人即共同被告甲○○、乙○○及林士棠於96年01月30日檢
    察官偵訊時之供述（見95偵6156號卷(二)第285 頁），欲證明
    ：甲○○、乙○○及林士棠3人均承認本件盜採約8,163立方
    公尺國有土方。
  7.證人沈明信於95年12月07日雲林縣調查站及同年月08日檢察
    官偵訊時之證述（見95他1487號卷第146頁以下、第177頁以
    下），欲證明：被告丙○○與甲○○、乙○○及林士棠等人
    結夥盜挖土方之事實；被告丙○○與甲○○、乙○○及林士
    棠盜挖土方之犯意（經告知後依然不改善，更惡意欺騙意圖
    矇混過關，且每次超挖地點幾乎均相同）；至95年11月05日
    止，盜挖之有價土方已達242 立方公尺及其計算方法。
  8.二崙鄉大義崙排水清理等二件工程95年11月13日施工說明書
    （見95他1487號卷第95頁至第96頁），欲證明：至95年11月
    05日止，盜挖之有價土方已達242立方公尺。
  9.95年11月08日（起訴書誤寫為13日）工程查驗紀錄表（見95
    他1487號卷第97頁至第100 頁），欲證明：被告丙○○與甲○○、乙○○、林士棠故意超深盜挖底層良質土方之犯意。
  10.雲林地檢署檢察官於95年12月05日至二崙鄉大義崙排水清理
    等二件工程現場會勘紀錄（見95他1487號卷第116頁至第122
    頁），欲證明：至95年11月05日止，總計外運有價土方為40
    ,477立方公尺，已超出合約約定共242 立方公尺，且尚未包
    含即將外運之現場堆置之有價土方16,365立方公尺。
  11.本件工程估價單（見95他1487號卷第14頁），欲證明：被告
    丙○○與甲○○、林士棠等人開挖之土方數量超過合約規定
    之數量。
  12.沈明信事務所95年09月14日95明信土木字第141 號函、工程
    分段會勘紀錄表（見95他1487號卷第69頁至第70頁），欲證
    明：被告丙○○與甲○○、乙○○、林士棠等人盜挖土方之
    事實。
  13.二崙鄉公所95年09月18日二鄉建字第0950009244號函（見95
    他1487號卷第75頁），欲證明：被告丙○○等人使用未經核
    准之砂石車進入工地現場將土方運走之事實。
  14.沈明信事務所95年10月16日95明信土木字第202 號函（見95
    他1487號卷第83頁），欲證明：被告丙○○等人只顧盜採土
    方，枉顧工程之進行，並藉拖慢工程進度所爭取到之多餘時
    間，以繼續盜採土方。
  15.沈明信事務所95年10月24日95明信土木字第141 號函（見95
    他1487號卷第86頁），欲證明：被告丙○○與甲○○、乙○○、林士棠等人盜挖土方之事實。
  16.沈明信事務所95年11月16日（095）明信土木字第212號函、
    95年11月13日工程施工說明書（見95他1487號卷第95頁、第
    102 頁），欲證明：被告丙○○與甲○○、乙○○、林士棠
    等人超挖土方之事實。
  17.施工品質督導查證表、二崙鄉公所95年11月20日以二鄉建字
    第0950011403號函、95年11月20日下午02時工地拍照相片（
    見95他1487號卷第103頁至第108頁），欲證明：被告丙○○
    與甲○○、乙○○、林士棠等人超挖土方之事實。
  (二)對於公務員違背職務行賄罪嫌部分：
  1.證人即共同被告甲○○於95年12月22日雲林縣調查站之供述
    及同年月25日檢察官偵訊時之供述（見95偵6156號卷(一)第69
    頁背面、第70頁正面、第82頁至第83頁），欲證明：被告丙○○與甲○○、乙○○以20萬元行賄二崙鄉公所公務員李新
    源，而李新源於收受賄賂後為違背職務之行為。
  2.證人即共同被告乙○○於95年12月26日雲林縣調查站之供述
    及96年01月30日檢察官偵訊時之供述（見95偵6156號卷(一)第
    95頁、卷(二)第286 頁），欲證明：被告丙○○與甲○○、乙○○共同對違背職務之行為向公務員李新源行賄；乙○○坦
    承對李新源行賄罪。
  3.證人即共同被告李新源於96年01月30日雲林縣調查站及同年
    月31日檢察官偵訊時之供述（見96偵352 號卷第15頁、第28
    頁），欲證明：公務員李新源收受賄賂之犯行。
四、被告丙○○及其辯護人之答辯：
  (一)被告丙○○之答辯：
    本件工程雖有超挖情形，但後來都有回填，當時有租臨時堆
    置場，將超挖的土方部分回填後，還有多出來的土方，而且
    我很少去工地那邊，後來這個工程也經過公所驗收通過，所
    以並沒有盜採的行為；至於送錢給李新源的部分，我有次去
    工地那邊，甲○○說李新源有比較不合理的要求，才說要送
    那個錢等語。
  (二)辯護人之答辯：
  1.被告丙○○否認有「以合法疏濬工程掩護超挖盜採」之竊盜
    犯意聯絡：本件疏濬工程並無蓄意盜採，且挖取後外運之土
    方及從工地附近臨時堆置場回填之土方都是在本件工程疏濬
    之河道中所挖取，並未有將本件工程疏濬之河道砂石比較漂
    亮的挖取後外運，而回填以外來比較不漂亮的砂石之情形。
  2.以臨時堆置場的土石回填超挖區段的河床，並無不足，尚且
    多餘數千立方公尺的土石方，足認被告丙○○與甲○○、乙○○、林士棠等人主觀上並無謀議盜取砂石的犯意。
  3.被告丙○○與甲○○、乙○○萌生行賄李新源之想法，係因
    甲○○認為李新源對於本件工程之施工有刻意刁難之情形，
    為使李新源不再繼續無理刁難，以求本件工程之施工順利，
    3 人商議後，由甲○○、乙○○前往李新源住處致贈交付賄
    賂現金20萬元，惟被告丙○○與甲○○、乙○○並無要求、
    期約李新源為何違背職務之行為或意圖，縱因為求本件工程
    順利進行，而有交付賄賂予李新源之行為，亦核與貪污治罪
    條例第11條第1 項之罪之構成要件不符，而無從課以該條項
    之罪責。
  4.李新源於收受該20萬元後，並未有何違背職務之允諾或約定
    ，亦未為任何違背職務之行為，依然有依其職務前往工地督
    導、巡視，對本件工程施工並非毫無意見，仍是要求承包商
    須按圖施工及如期完工，至於是否超挖、盜採仍有所關切，
    並非如公訴人所指「甚少前往工地察看」、「不再監督關切
    包商有無超挖、盜採等情事」。
  5.共同被告甲○○、乙○○、林士棠被訴結夥三人以上竊盜罪
    嫌，及共同被告甲○○、乙○○被訴對於公務員違背職務之
    行為交付賄賂部份罪嫌，業經本院以96年度訴字第132 號（
    下稱本院前案）刑事判決無罪，並經臺灣高等法院臺南分院
    以97年度上訴字第405號刑事判決駁回上訴而確定。
五、本院之判斷：
  (一)關於結夥三人以上竊盜部分：
  1.公訴人認為被告丙○○涉有上開結夥三人以上竊盜罪嫌，其
    一無非係以參與本件工程之甲○○、乙○○、林士棠等人就
    竊盜部分事實於檢察官偵訊時均為認罪之陳述等語，然查證
    人即共同被告甲○○、乙○○及林士棠等人於檢調偵訊之初
    均否認有何盜採土方之犯行，而其等上開認罪之陳述均係處
    於被羈押狀態下所為之陳述，嗣其等於本院前案審理時亦均
    有所否認（見本院前案審理卷1 第65頁正面、卷4第184頁正
    面），尚難認其等已就檢察官起訴之此部分竊盜犯罪事實為
    完全自白，先予敘明。
  2.公訴人固提出多項證據欲證明被告丙○○與共同被告甲○○
    、乙○○、林士棠等人承包施作本件疏濬工程有多處超挖過
    深之情形，然被告丙○○及共同被告甲○○、乙○○、林士
    棠等人於法院審理時，就檢察官所指超挖之事實固不爭執，
    惟均辯稱：本件超挖並非出於故意盜採的意思等語，即否認
    有故意盜採之犯意。且觀諸雲林縣調查站及檢察官偵訊共同
    被告甲○○、乙○○及林士棠等人之筆錄，並無有關被告丙○○與共同被告甲○○、乙○○、林士棠等人於本件工程係
    如何有犯意聯絡共同謀議如何盜採土石方等情之供述情節，
    而共同被告甲○○、乙○○及林士棠於本院前案審理時均辯
    稱：本件工程並無協商如何盜採、超挖之情形等語，否認有
    公訴人所指「以合法疏濬工程掩護超挖盜採」之竊盜犯意聯
    絡。是本件被告丙○○與共同被告甲○○、乙○○、林士棠
    等人是否構成竊盜之犯行，爭點厥在其等於主觀上有無竊盜
    之犯意聯絡。
  3.證人即共同被告甲○○於96年01月26日檢察官訊問時固供稱
    ：我承認有挖比較漂亮的砂石起來，把比較不漂亮的回填回
    去，也不是否認有盜採等語（見95偵6156號卷(二)第274 頁）
    。然本件依實際負責現場監工之證人侯堂勝所述，本件工程
    於檢調人員介入調查前，施工單位僅依通知回填1次，另有2
    次通知回填，遲未依規定回填，而該次回填並未經監工單位
    發現有上開回填比較不漂亮的砂石情形。且所謂「挖比較漂
    亮的砂石起來，把比較不漂亮的回填回去」，若該比較漂亮
    、比較不漂亮的砂石，都是在本件工程疏濬之河道中所挖取
    ，並非將本件工程疏濬之河道中，砂石比較漂亮的挖取後外
    運，回填以外來比較不漂亮的砂石，則要難認有何竊盜之可
    言。查公訴人既未舉證證明被告丙○○與共同被告甲○○、
    乙○○、林士棠等人有將本件工程疏濬之河道砂石比較漂亮
    的挖取後外運，而回填以外來比較不漂亮的砂石情形，自難
    僅以共同被告甲○○有上開供述，遽認被告丙○○與共同被
    告甲○○、乙○○、林士棠等人有竊盜本件工程土石之犯意
    。又共同被告甲○○於上開同日檢察官偵訊時雖另供述：是
    丙○○跟我誘惑說他已經運作好了，已把土方數量壓到4 萬
    方，其實可以挖的數量比這個多，我是在想如果沒有抓到的
    話，我就多挖一點，人都是貪心的，但是就算沒有挖到6 萬
    方，只有挖到4 萬方，我也不會虧錢等語（見95偵6156號卷
    (二)第275 頁）。惟此僅係當初被告丙○○找共同被告甲○○
    合作之心態，共同被告甲○○當時亦無確切之竊盜犯意，尚
    難據此即認被告丙○○與共同被告甲○○等人嗣於本件工程
    施工中，具有竊盜河道中土石之犯意。
  4.證人沈明信於本院前案審理時固結證稱：施工單位應該一邊
    測量、一邊施作挖取土方，但一般不太可能這樣做，本件工
    程施工單位有拜託我們監工單位幫他們做測量，他們說不會
    測，我們有幫他們定線，會用水準儀去測深度，就是寬度及
    深度，大都是侯堂勝在做，會給他們確認說水面下可以再挖
    多少公分，但這個過程，他們怎麼去交代怪手，我們也不知
    道，幫他們測量是一段一段的，因為水面它每天會有不一樣
    ，本件超挖的地方都在河道中央，有些水位很高等語（見本
    院前案審理卷4第148頁正背面、第154頁正背面、第155頁正
    背面）。由證人沈明信上開之證述可知本件施工單位既無邊
    施作邊測量之能力，超挖之位置又都在河道中央，且有些水
    位很高，水面也可能每天會有不一樣，則河道中央因位於水
    面下，所使用之疏濬方法又係以大型挖土機逕行挖取河道內
    之土石方，是挖土機駕駛能否清楚掌握到河道中挖取土石之
    深度，以符合工程設計之高程，的確甚有疑問。
  5.又證人侯堂勝於本院前案審理時結證稱：「（本件工程施工
    過程，你們監造單位有無覺得他們是故意超挖？）在我們有
    在現場部分，他是都會依照我們指示去做，但河中部分，怪
    手一挖下去最少就是一米，能不能說他們超挖，其實有時候
    也不見得是故意的」等語（見本院前案審理卷4第163頁背面
    ）。是以證人侯堂勝於本件工程擔任實際監工之人員，於施
    工單位施工時都在現場監督，對於整個施工過程，亦認施工
    單位之超挖情形，並無法確定是出於故意為之。查本件工程
    雖部分位置經監造單位嗣後測量結果，於扣除誤差0.5 公尺
    後，尚有超過深度達1.16公尺之情形，但以挖土機挖取河中
    土石，河中水面或水位甚高，或水位多變，既難以求其精確
    ，亦難以避免此種超挖之情形會發生。且查本件工程設計是
    於短期內施工完成，施工單位為求施作迅速及節省人事成本
    ，顯然不可能指派專人跟隨每部挖土機，時時測量挖方之深
    度，以使河底每處之挖方均符合設計標準，而應是在概略的
    、快速的進行挖取河道土方後，於完成某一階段施工區域後
    ，才配合測量結果，就深度不足部分補行挖取，就深度超過
    部分，則予以回填，是尚難僅以局部區段有超挖情形，即遽
    認該施工不符合約設計規定，進而推認施工單位有盜採土石
    之犯意。況本件工程多次測量結果，雖有超挖情形，但亦有
    未達設計深度之情形存在，足見其施工無法精確，是尚難以
    有部分位置超挖之情形，即遽認被告丙○○與共同被告甲○○、乙○○、林士棠等人主觀上有盜採土石之犯意。
  6.復沈明信事務所於95年11月13日向二崙鄉公所提出之「二崙
    鄉大義崙排水清理等二件工程施工說明書」上固記載「載至
    95年11月05日止經監造單位計算後共計40,447立方公尺，已
    超出合約數量242 立方公尺」，另證人沈明信於95年12月07
    日雲林縣調查站及同年月08日檢察官訊問時，就上開說明書
    之記載亦證述：依據廠商給我們的簽單來核算，每臺車輛外
    運14.7立方公尺計算，至11月05日共外運40,447立方公尺的
    土方等語。然證人沈明信於上開同次訊問證述中亦提及堆置
    場內的土方共計16,365（筆錄誤載為16,658）立方公尺，是
    否包括在前述已經外運完成的有價土方40,774立方公尺內，
    要問侯堂勝比較清楚等語（見95他1487號卷(一)第147 頁背面
    、第148 頁、第152頁至第153頁、第178頁至第179頁）。而
    證人沈明信於本院前案審理時具結證稱：所謂的超挖7、8千
    立方公尺，都還堆在3 個堆置場，沒有運出去，那時候好像
    還有1 萬多立方，都還在堆置場裡面，我們認定離開工地的
    土方就算是挖出去的土方，所以堆置場的土都已經算是挖出
    去的土方，如果扣除堆置場的土方，實際運出去的有價土方
    並沒有超過合約的數量等語（見本院前案審理卷4第156頁正
    面、第157頁正面、第158頁正面）。故本件如扣除被告丙○○與共同被告甲○○、乙○○、林士棠等人於工地附近臨時
    堆置場所堆置之土石方不計，其等實際挖取後販售或已處分
    之土石方，並未逾合約數量（檢察官於95年12月05日會勘現
    場紀錄第四點會勘結果(四)，沈明信意見認至95年11月05日止
    ，總計外運有價土方為40,447立方公尺，未包括上述堆置場
    內之16,365立方公尺在內，亦屬與事實不符）。而施工單位
    於工地附近設置之臨時堆置場，雖僅有1 處經過合法申報，
    其餘3處未經合法申報，但該4處臨時堆置場之位置，均為監
    造單位及二崙鄉公所所知悉，亦據證人沈明信及證人李新源
    陳明在卷，尚在監造單位及二崙鄉公所所得掌控之範圍，若
    被告丙○○與共同被告甲○○等人真有意盜採土石，應不致
    於將所挖土石堆置在各該臨時堆置場，以避免被查獲。復參
    酌證人沈明信另於本院前案審理時證述：當時甲○○是說如
    果測完有超挖，他們要回填，這個工程到最後，也已經回填
    完畢，是拿堆置場的土來回填的，回填確定沒有問題了，剩
    下的土方才再讓承包商他們載出去賣等語（見本院前案審理
    卷4 第156頁正面至第158頁背面），益徵被告丙○○與共同
    被告甲○○、乙○○、林士棠等人雖有超挖土石情形，但應
    無盜採本件工程土石之犯意可言。
  7.證人沈明信雖於雲林縣調查站及檢察官偵訊時之證稱：95年
    11月19日我前往工地現場時發現，由於該處土方是非有價土
    方，不得外運，但是當場挖土機有4 台，並且有土方堆置，
    依我專業判斷有可能有外運嫌疑，所以我前往二崙鄉公所找
    政風室陳三鷹主任、承辦人李新源及建設課長劉益誠反映此
    問題，當天就前往工地現場會勘，測量是否有超挖，會勘記
    錄為超挖50公分等語。然此部分證人沈明信陳明係依其個人
    判斷可能有外運嫌疑，屬其個人臆測之詞，且當場並未發現
    載運土石之砂石車，而證人林文水於本院前案審理時已結證
    稱：當時並無證據證明施工單位有盜採等語（見本院前案審
    理卷4第126頁背面），尚難據此即認被告丙○○與共同被告
    甲○○、乙○○、林士棠等人具有盜採河中土石之犯意。
  8.公訴人雖指二崙鄉公所於95年09月12日工程督導時，發現施
    工現場有未經核准之砂石車輛云云。然依該工程督導紀錄表
    之記載（見95他1487號卷第76頁），當日督導時承包商及監
    造單位均未到場，係承辦單位表示監造單位所陳報之載運車
    輛號碼與實際載運車輛不一，二崙鄉公所始於95年09月18日
    以二鄉建字第0950009244號函發文承包商及監造單位促請改
    善（見95他1487號卷第75頁）。且施工現場均有監造單位在
    場監督，載運土石離開工地現場，監造單位亦會開立三聯單
    ，亦據證人沈明信及侯堂勝證述在卷，是上開未經核准之砂
    石車輛雖出現工地現場，但應僅係施工缺失，尚難為被告丙○○與共同被告甲○○、乙○○、林士棠等人不利之認定。
  9.又證人侯堂勝於本院前案審理時證稱：我們發現超挖後，有
    發文請他們回填到我們設計的高程，大約有發2、3次文，第
    1 次他們有作，接下來他們好像後面工程的關係，就沒有如
    期執行，當時他們是說施作順序的問題，因為河道是分一段
    一段施工，他們那時侯是想說等，比如說我請他回填這一段
    ，他是希望上游這邊施作完後，再來回填下游這邊，是因為
    施工順序上的爭執等語（見本院前案審理卷4第161頁正面、
    第162 頁正面）。而就超挖部分，施工單位本即必須回填，
    以符合約設計，始可能驗收通過，是施工單位就經測量已超
    挖部分，遲早必須回填，故亦難以被告丙○○與共同被告甲○○等施工單位遲未回填超挖部分，即認被告丙○○與共同
    被告甲○○、乙○○、林士棠等人具有竊盜河中土石之犯意
    。
  10.綜上所述，本件依公訴人提出之證據及說明，被告丙○○被
    訴與共同被告甲○○、乙○○及林士棠等人共犯結夥三人以
    上盜採本件工程土石之犯行，尚存有合理之懷疑，尚不足以
    認定被告丙○○確有結夥三人以上竊盜土石之犯行。
  (二)關於對公務員違背職務之行為交付賄賂部分：
  1.按貪污治罪條例第11條第1 項所稱之行賄罪，係以對於依據
    法令從事公務之人員，關於違背職務之行為，行求、期約或
    交付賄賂或其他不正利益為構成要件。若其所行求、期約或
    交付賄賂者，並非針對公務員之違背職務行為，即難論以本
    罪。
  2.本件公訴人係指被告丙○○與共同被告甲○○及乙○○等人
    為免承辦人李新源一再前來工地檢查是否超挖，乃對李新源
    行賄現金20萬元，而認被告丙○○與共同被告甲○○、乙○○係於對公務員李新源為違背職務之行為交付賄賂。查公訴
    人係以共同被告甲○○於95年12月22日雲林縣調查站及同年
    月25日檢察官訊問時供稱：本件工程開工後，承辦人李新源
    經常赴工地現場察看，發現採取的有價土方有較好，就隨意
    指摘我們故意挖取，而且每天打數通電話給我，說有人檢舉
    我們盜採等等，百般為難，經丙○○提議並與乙○○討論後
    ，於95年10月12日中午前往被告李新源住家贈送20萬元現金
    ，被告李新源收下該現金後，態度大轉變，變成很少到工地
    察看、很少打電話給我，沒有再刁難，對我們施工過程也完
    全沒有意見，包括施工若對我們有意見，我也都拜託他來協
    調，都有圓滿解決；有一次監造沈明信對我們施工有意見，
    他主張挖出來的土要馬上運走，不能在現場堆置，我請李新
    源到場協助與監造溝通一下，李新源當我的面前，在前述埤
    塘納骨塔土地公廟的涼亭內，向監造沈明信表示，我們施工
    過程因為水份多無法立即外運，要求沈明信變通，讓監造沈
    明信對我們施工監督就沒有像之前那麼嚴格等語（見95偵61
    56號卷(一)第70頁、第82頁至第83頁），及共同被告乙○○於
    雲林縣調查站及檢察官偵訊時供承：因丙○○、甲○○認為
    施工期間，李新源經常赴工地現場察看，改變施工方式，對
    施工方法多所限制，刻意刁難，導致施工不順，乃提議行賄
    李新源，李新源收下20萬元後，就比較不刁難等語（見95偵
    6156號卷(一)第89頁、第95頁、同案號偵卷(二)第265 頁背面、
    第269 頁），為其論據。然依共同被告甲○○、乙○○上開
    於雲林縣調查站及檢察官偵訊時之證述內容，共同被告甲○○、乙○○等人主觀上係認為李新源對於本件工程之施工，
    有刻意刁難（指故意為難他人）之情形，始生行賄李新源之
    想法，圖以行賄方式使李新源不再繼續刁難，以求本件工程
    之施工順利，並非共同被告甲○○、乙○○於主觀上有使承
    辦公務員李新源為任何違背其職務行為之意圖。
  3.又依共同被告甲○○、乙○○分別於雲林縣調查站、檢察官
    偵訊及本院前案審理時之證述，其等前去李新源住家贈送現
    金20萬元時，僅與李新源做短暫寒暄，或簡短談及工程上的
    事項，並陳明所贈現金係當作指導費用、顧問費或諮詢費等
    ，並未要求李新源為違背其職務之行為；且本件工程是否超
    挖，尚有監工單位之沈明信技師事務所人員隨時在工地現場
    督導檢測，並非公所承辦人李新源一人所可決定，公訴人於
    本案論告時固主張依共同被告甲○○之供述：「李新源當伊
    的面前，在前述埤塘納骨塔土地公廟的涼亭內，向監造沈明
    信表示，我們施工過程因為水份多無法立即外運，要求沈明
    信變通，讓監造沈明信對我們施工監督就沒有像之前那麼嚴
    格」等語，亦可佐證向李新源行賄之犯行，仍可達成相當程
    度之掩護，而規避監督云云，然共同被告甲○○上開供述僅
    可證明公所承辦人李新源於共同被告甲○○、乙○○等人送
    交20萬元賄賂後，對承包本件工程施工之共同被告甲○○等
    人有表達善意之情形，但並不足以認定被告丙○○與共同被
    告甲○○、乙○○等人於送交該20萬元賄賂時，確有要求李
    新源為違背職務之行為。是尚難僅因被告丙○○與共同被告
    甲○○、乙○○等承包商遭監造單位沈明信技師事務所人員
    、公所承辦人李新源檢查本件工程是否超挖多次，進而贈送
    公所承辦人李新源20萬元，即遽認被告丙○○與共同被告甲○○、乙○○等人主觀上有對公務員李新源為要求違背其職
    務之行為。
  4.況依共同被告甲○○上開於95年12月22日雲林縣調查站及同
    年月25日檢察官訊問時證述，本件工程承辦公務員李新源於
    收受該20萬元後，雖態度大為轉變，不再刁難，且曾於工程
    上與監造沈明信技師協調與溝通，要求證人沈明信技師變通
    ，然不再刁難或協調、溝通以求本件工程順利進行，本即承
    辦公務員李新源之職務，難謂有何違背職務之可言。
  5.公訴人雖於本案論告時主張共同被告甲○○供述：「其向李
    新源表示：『李大哥，我們陳董（乙○○）說我們公司私底
    下自己再花一條，給你一點指導費用、意思意思一下，如果
    有比較不周到的地方，施工中的缺失再請指導一下』」等語
    這段話，應依「經驗論理法則」來解釋被告丙○○與甲○○
    、乙○○等人之真意係欲掩護渠等超挖盜採砂石之犯行，始
    由被告丙○○提議，並與甲○○、乙○○等人合意行賄後，
    另由甲○○、乙○○等人為行賄之犯行，而非僅單純由文義
    解釋來論述云云（見公訴人99年03月30日論告書二之(一)）。
    然公訴人係以被告丙○○與共同被告甲○○、乙○○等人在
    主觀上確有以「合法疏濬工程掩護超挖盜採砂石之犯意聯絡
    」存在為前提，而有上開推論，惟被告丙○○與共同被告甲○○、乙○○等人於主觀上尚難認確有以「合法疏濬工程掩
    護超挖盜採砂石」之犯意聯絡，已如上述，則公訴人上開推
    論前提並不存在。又行為人之真意為何除行為人本身願意供
    出其主觀犯意外，本須依據外在之客觀證據予以認定，而本
    件行賄李新源之人即被告丙○○與共同被告甲○○、乙○○
    等人均否認有要求承辦公務員李新源於收受該20萬元賄賂後
    ，須為違背其職務之行為，李新源亦否認其收受該20萬元賄
    賂係基於共同被告甲○○等人之要求其為違背職務行為而為
    ，承如上所述，本件共同被告甲○○、乙○○等人係因李新
    源有刻意刁難，始圖以行賄方式使李新源不再繼續刁難，以
    求本件工程之施工順利，此種情形並非不可能存在，依罪疑
    唯有利被告之原則，自應為有利被告丙○○之認定，而公訴
    人所謂之「經驗論理法則」並未具體指明係何種「經驗」、
    「論理」法則，尚無從以共同被告甲○○上開供述，即認被
    告丙○○與共同被告甲○○、乙○○等人交付李新源20萬元
    賄賂之真意，係欲掩護其等超挖盜採砂石之犯行。
  6.又共同被告甲○○於本院前案審理時另證述：李新源收受20
    萬元後，工地也有去，對工程還是有意見，只是說我們超挖
    的電話就沒有再打了，態度上是明顯差很多等語（見本院前
    案審理卷4 第87頁背面）。證人即二崙鄉公所建設課課長劉
    益誠於本院前案審理時亦證稱：我自95年08月底至本件工程
    施工完工均擔任建設課課長，大約一星期會到工地督導1到2
    次，95年11、12月還是有固定去督導，會填寫公出證，且照
    規定每次去都要填寫施工品質督導查證表，但承辦人有時認
    為應該寫的時候才寫，督導日期是李新源決定安排的，一般
    都是由承辦人跟課長、政風室主任一起去，但有時政風室主
    任不在，實際上督導人是李新源，因為他是承辦人，有該專
    長，我只是行政上配合，督導通常會告訴承包商要按圖施工
    ，看有無超挖，進度要趕的上合約書的完工日期，比較專業
    的問題，如有無超挖，因為都是在水面下，就麻煩監造單位
    沈技師實際去檢測；本件工程我並沒有接到民眾檢舉說有超
    挖或盜採的情形，李新源也沒有跟我報告過有此情形，在工
    程末段就是大約95年10月底，沈明信有口頭跟我報告說包商
    有超挖的情形，後來檢測過後就用公文直接行文超挖，也有
    二次有向派出所備案，一次是沈明信及李新源說他們有發現
    超挖，一次是派出所通知我們說有抓到，那次我及李新源都
    有去派出所；本件承包商延遲完工部分，李新源有簽請依照
    合約要罰款6 倍，李新源跟我去督導時，到現場的態度，我
    個人認為前後都是一樣，都是說要按圖施工及如期完工等語
    （見本院前案審理卷4 第116頁正面至第121頁正面）。復參
    以證人即油車派出所所長林文水於本院前案審理時亦證述：
    本件工程施工期間，我們派出所接到民眾檢舉盜採的不多，
    大概2、3次，其中有一次於95年11月多，應該是公所報案的
    ，我去現場有建設課課長、技士及政風室主任，政風室主任
    認為好像有盜採，可是沒有證據，叫我們派出所去看能不能
    辦他們，當天公所李新源技士說他們有價土方已經到期，不
    能再運出去，過了4、5天的某日早上8、9點，經過時發覺有
    怪手、卡車還在施工，我們有過去瞭解，現場施工人員就聯
    絡甲○○，他說是公所請他們做的，我們就聯絡公所建設課
    課長、技士2 人過來，他們說是堤防的土要回填，不是要載
    走，所以就到派出所寫個工作紀錄簿，請他們確認等語（見
    本院前案審理卷4 第126頁背面至第128頁正面）。由上開共
    同被告甲○○及證人劉益誠、林文水於本院審理之證述可知
    ，承辦公務員李新源於收受20萬元現金後，依然有依其職務
    前往工地督導、巡視，對本件工程施工並非毫無意見，仍是
    要求承包商須按圖施工及如期完工，至於是否超挖、盜採仍
    有所關切，並非如公訴人所指「甚少前往工地察看」、「未
    再關切包商有無超挖、盜採等情事」、「對包商之施工方式
    也均無意見」。故本件尚難認被告丙○○與共同被告甲○○
    、乙○○有出於對公務員為違背職務之行為而交付賄賂。
  7.按行為之處罰，以行為時之法律有明文規定者為限，刑法第
    1條定有明文。查貪污治罪條例第11條第1項之罪，乃係對於
    公務員違背職務之行為行求、期約、交付賄賂之處罰規定。
    至於行為人對於公務員職務上之行為行求、期約、交付賄賂
    ，則無相類似之處罰規定（但公務員對於其職務上之行為收
    受賄賂，則係構成貪污治罪條例第5條第1項第3 款之罪），
    此觀諸貪污治罪條例之相關規定自明。本件被告丙○○與共
    同被告甲○○、乙○○共同交付賄賂20萬元予公務員李新源
    並非基於對公務員關於違背職務之行為而為，已如上述，則
    被告丙○○與共同被告甲○○及乙○○等人縱因為求本件工
    程順利進行，而有交付賄賂與李新源之行為，亦核與貪污治
    罪條例第11條第1 項之罪之構成要件不符，而無從課以該條
    項之罪責。
  (三)綜上所述，本件公訴人所提出之證據及說明，並不足以使本
    院形成被告丙○○有何結夥三人以上竊盜犯行，及有對於公
    務員關於違背其職務行為之行賄犯行之心證。而共同被告甲○○、乙○○、林士棠等人為公訴人所起訴此部分結夥三人
    以上竊盜罪嫌，及共同被告甲○○、乙○○為公訴人所起訴
    此部分對於公務員關於違背職務行為之行賄罪嫌部分，業經
    本院前案判處無罪，並經臺灣高等法院臺南分院駁回公訴人
    之上訴而確定在案，亦有本院前案刑事判決及臺灣高等法院
    臺南分院97年度上訴字第405號刑事判決各1份在卷可參，亦
    同此認定。是揆諸上開說明，尚難證明被告丙○○有公訴人
    所指之此部分犯行，被告丙○○此部分犯罪尚屬不能證明，
    爰就此部分對被告丙○○均為無罪判決之諭知。
丙、適用之法律：
壹、刑事訴訟法第299條第1項前段、第301條第1項。
貳、刑法第339條第1項、第55條、第47條第1項。
、刑法施行法第1條之1第1項、第2項前段。
本案經檢察官魏偕到庭執行職務。
中    華    民    國    99    年    4     月    21    日
            刑事第六庭  審判長法  官  廖國勝
                              法  官  黃楹榆
                              法  官  陳佩怡
以上正本證明與原本無異。
如不服本判決應於判決送達後10日內向本院提出上訴書狀，並應
敘述具體理由；其未敘述上訴理由者，應於上訴期間屆滿後20日
內向本院補提理由書（均須按他造當事人之人數附繕本）「切勿
逕送上級法院」。
                              書記官  李松坤
中    華    民    國    99    年    4     月    21    日
【附錄本案論罪科刑法條全文】
刑法第339條：
意圖為自己或第三人不法之所有，以詐術使人將本人或第三人之
物交付者，處五年以下有期徒刑、拘役或科或併科一千元以下罰
金。
以前項方法得財產上不法之利益或使第三人得之者，亦同。
前二項之未遂犯罰之。

司法院資訊處製作；財團法人民間司法改革基金會備份。
